【裁判字號】    90,交易,439
【裁判日期】    901227
【裁判案由】    過失傷害
【裁判全文】
臺灣臺中地方法院刑事判決                          九十年度交易字第四三九號
    公  訴  人  臺灣台中地方法院檢察署檢察官
    被      告  甲○○
    選任辯護人  劉惠娟
右列被告因過失傷害案件，經檢察官提起公訴（九十年度偵字第一八八八二號），本
院判決如左：
    主  文
甲○○因過失傷害人，處有期徒刑貳月，如易科罰金，以參佰元折算壹日。
    事  實
一、甲○○於民國（下同）八十九年六月三日二十三時十五分許，駕駛車牌號碼Ａ二
    ─七一五五號自用小客車，由台中縣神岡鄉○○路五四八巷（由北往南方向）直
    行至中山路欲左轉時，本應注意車前狀況，且應注意轉彎車不得占用來車道搶先
    左轉，而依當時天氣晴朗，夜間有照明設備，路面乾燥、無缺陷及無障礙物，視
    距良好，又無不能注意之情事，詎其能注意，竟疏未注意，於等燈號由紅燈甫換
    成綠燈時，貿然占用來車道搶先左轉，適有乙○○所騎乘車牌號碼ＫＢＶ─四五
    一號機車後載謝徐蔥，沿中山路（由南往北方向）以時速二十五公里速度直行至
    五四八巷而來，以時速二十五公里行駛，亦疏未注意車前狀況，其機車左側與甲
    ○○之車輛左前角保險桿發生擦撞，致謝徐蔥受左大腿挫擦傷、右脛腓骨骨折、
    右胸挫傷、右顳挫擦傷（乙○○於警訊時曾提出過失傷害告訴，此部分未據檢察
    官起訴，惟其於本院審理時業已撤回告訴）。甲○○則於肇事後在未經有偵查權
    之機關或公務員發覺為犯嫌前，向警局報案自首即陳明其為肇事者及肇事經過，
    並願接受裁判。
二、案經乙○○、謝徐蔥訴由台中縣警察局豐原分局報請台灣台中地方法院檢察署檢
    察官偵查起訴。
    理  由
一、訊據被告甲○○對於右揭事實坦承不諱，核與告訴人謝徐蔥於警訊時指述、告訴
    人乙○○於警訊及偵查中指述等情節尚相符合，並有道路交通事故調查表及驗傷
    診斷書一紙在卷可稽。按汽車行駛時駕駛人應注意車前狀況，並隨時採取必要之
    安全措施，又汽車行駛至交叉路口左轉彎時，不得占用來車道搶先左轉，道路交
    通安全規則第九十四條第三項、第一百零二條第一項第四款定有明文。經查本件
    被告於前開時地駕車，本應遵守上開規定，而依當時天氣晴朗，夜間有照明設備
    ，路面乾躁、無缺陷及無障礙物，視距良好，有上開道路交通事故調查報告表附
    卷可查，又無不能注意之情形，詎其能注意，竟疏未注意，於等燈號由紅燈甫換
    成綠燈時，貿然占用來車道搶先左轉，因而肇事，致告訴人謝徐蔥受有如事實欄
    所示之傷害，足徵被告自有過失。雖告訴人乙○○於警訊時自承其行駛車速為時
    速二十五公里，依此速度而論，其反應距離三．四公尺（參看交通部函附「汽車
    行駛距離及反應距離一覽表」），惟本件肇事路段，告訴人乙○○通過之道路寬
    約有十七點二公尺（即快車道三．五公尺ｘ二，加上邊線外路寬一．六公尺ｘ二
    ，合計十七點二公尺），若告訴人乙○○亦於對面路口等燈號變為綠燈起步時，
    其騎機車見被告左轉時尚在其反應距離之外，自可採取適當之閃避措施，雖告訴
    人乙○○於本院審理時改口陳稱：被告車輛係第二台車，第一台車先右轉，被告
    再左轉云云，惟核與其於警訊時及偵查中指述者不符，自不足採，足見告訴人乙
    ○○騎機車亦疏未注意車前狀況，而與有過失甚明，惟被告仍難辭過失之責。本
    件車禍經送請台灣省台中縣區車輛行車事故鑑定委員會、台灣省車輛行車事故覆
    議鑑定委員會鑑定結果，亦認被告搶先左轉，為肇事原因，有鑑定意見書、覆函
    各一件附卷可參，益證被告確有過失，惟關於告訴人乙○○與有過失部分，雖前
    開鑑定委員會均認乙○○無肇事原因一節，與本院所認定者不同，基於上述說明
    ，自難為本院所採擷，附此說明。被告其過失行為與告訴人謝徐蔥受傷間具有相
    當因關係。本件事證明確，被告犯行洵堪認定。
二、核被告所為，係犯刑法第二百八十四條第一項前段之過失傷害罪。查告訴人乙○
    ○於警訊時曾提出過失傷害告訴，有警訊筆錄在卷可憑，此部分未據檢察官起訴
    ，惟告訴人乙○○於本院審理時業已撤回告訴，此部分與本案有罪部分具有裁判
    上一罪關係，爰不另為不受理之諭知，附此說明。又被告於肇事後向警局報案，
    並在未經有偵查權之機關或公務員發覺為犯嫌前即陳明其為肇事者及肇事經過，
    並願接受裁判，此經被告供承在卷，並有上開道路交通事故調查報告表內報案人
    欄載明為被告在卷可稽，核與自首要件相符，依法減輕其刑。爰審酌被告肇事後
    迄今尚未與告訴人謝徐蔥達成和解賠償損害，及其過失程度、告訴人謝徐蔥所乘
    坐機車之騎乘者乙○○亦與有過失之程度，告訴人謝徐蔥受傷程度，與被告犯罪
    後態度等一切情狀，量處如主文所示之刑，並諭知易科罰金之折算標準，以資懲
    儆。
據上論結，應依刑事訴訟法第二百九十九條第一項前段，刑法第二百八十四條第一項
前段、第六十二條前段、第四十一條第一項前段，罰金罰鍰提高標準條例第一條前段
、第二條，判決如主文。
中      華      民      國      九十    年      十二    月    二十七    日
                                    臺灣臺中地方法院交通法庭
                                        法  官   張  國  華
右正本證明與原本無異。
如不服本判決，應於送達後十日內向本院提出上訴狀 （須附繕本） ，上訴於台灣高
等法院台中分院。
                                        書記官
中      華      民      國      九十    年      十二    月    三十一    日
附錄論罪科刑法條：
刑法第二百八十四條第一項：
因過失傷害人者，處六月以下有期徒刑、拘役或五百元以下罰金。


司法院資訊處製作；財團法人民間司法改革基金會備份。
